【裁判字號】    88,易,1751
【裁判日期】    890828
【裁判案由】    竊盜
【裁判全文】
臺灣桃園地方法院刑事判決                        八十八年度易字第一七五一號
    公  訴  人  臺灣桃園地方法院檢察署檢察官
    被      告  酉○○
    選任辯護人  李惠平律師
    被      告  申○○
右列被告等因竊盜案件，經檢察官提起公訴（八十八年度偵字第六三七七號）及移送
併案（八十八年度偵字第九三七九號、八十九年度偵字第一八三八號、第五九四九號
），本院判決如左：
    主  文
酉○○連續攜帶兇器竊盜，處有期徒刑壹年肆月。
申○○共同連續結夥三人以上，攜帶兇器，毀損門扇，於夜間侵入住宅竊盜，累犯，
處有期徒刑壹年拾月。扣案六角扳手貳支均沒收。
    事  實
一、酉○○意圖為自己不法之所有，並基於概括犯意，於如附表一所示之時間、地點
    ，以如附表一所示之方式，下手竊取如附表一所示之物。
二、申○○前曾於民國八十五年間因竊盜案件，經本院判處有期徒刑一年八月確定，
    甫於八十七年六月二十五日執行完畢，仍不知悔改。又意圖為自己不法之所有，
    並基於概括犯意，或單獨或與如附表二所示之共犯，於如附表二所示之時間、地
    點，以如附表二所示之方式，下手竊取如附表二所示之物。嗣於（一）八十八年
    四月二十四日凌晨零時三十分許，為警在桃園縣八德市○○路○段三０二號查獲
    酉○○、申○○及洪偉哲共同持有毒品（三人持有毒品部分經檢察官另行偵辦）
    ；（二）八十八年六月十二日晚間六時三十分許，為警在桃園縣八德市松柏林二
    十二號前查獲申○○、黃裕清、林俊雄及洪偉哲駕駛Ｖ二－０七六五號贓車（黃
    裕清、林俊雄、洪偉哲三人由檢察官另行偵辦），並扣得申○○所有供犯罪所用
    之六角扳手二支；（三）八十八年六月二十六日上午七時二十分許，為警在台北
    市○○區○○路二一九巷水門旁，查獲林俊雄駕駛申○○所竊之ＥＺ－五九五五
    號贓車，而循線查獲上情。
三、案經桃園縣警察局八德分局、桃園分局分別報請臺灣桃園地方法院檢察署檢察官
    偵查起訴
    理  由
一、訊據被告酉○○固坦承有如附表一編號一至十所示之竊盜犯行，惟否認有如附表
    一編號十一所示之事實，辯稱：這一件伊沒有做，不記得云云。被告申○○則坦
    承如附表二所示之犯行，惟辯稱：伊另有盜匪案件在審理云云。經查：（一）被
    告酉○○於如附表一編號一至十所示之時地，或徒手或攜帶六角扳手，下手竊取
    如附表一編號一至十所示之被害人財物，業據被告酉○○於本院審理時自承在卷
    （本院八十九年八月十四日筆錄），核與證人即被害人巳○○之夫許安農、盧佑
    崧、甲○○○、乙○○、辛○○、戊○○、丑○○、午○○、戌○○、子○○在
    警訊中所述財物失竊之情節相符，並有車輛竊盜、車牌失竊資料個別查詢報表三
    張附卷可稽。又被告酉○○雖辯稱：附表編號十一的Ｓ九－七三六０號自小客車
    是否伊偷的，伊不記得云云，惟該車係在附表一編號十一所示之時地失竊一節，
    此據被害人癸○○在警訊中指訴綦詳，而同案被告申○○在本院陳稱：該車是酉
    ○○交給伊，伊再交給陳晉陽，酉○○有向伊說是贓車等語（本院八十九年五月
    十八日筆錄）；證人陳晉陽亦結證稱：車是酉○○事發前一天借給伊，酉○○叫
    伊向申○○拿，警訊中伊不能確定是誰偷的車，想說車是向申○○拿的，所以說
    是申○○偷的，後來交保出去伊問酉○○，酉○○說是他偷的，警察是問伊誰交
    車給伊，沒有特意問是誰偷車等語（本院八十九年六月十九日筆錄），二者互核
    相符，是上開Ｓ九－七三六０號自小客車應係被告酉○○所竊，亦足認定。至該
    車懸掛之ＬＫ－００二八號車牌二面固亦係寅○○於八十八年四月六日上午十時
    許，在桃園縣中壢市○○街七十九巷巷口失竊之物，此據被害人寅○○於警訊中
    陳明在卷，惟被告既否認此部分竊盜犯行，同案被告申○○、證人陳晉陽又未能
    指明該車牌為酉○○所竊，是尚難逕認被告酉○○竊取車牌，併予敘明。綜上所
    述，被告酉○○所犯竊盜犯行事證明確，應依法論科。（二）被告申○○於如附
    表二所示之時間、地點，或單獨或共同與共犯王忠義、林俊雄、黃裕清，以如附
    表二所示之方式，下手竊取如附表二所示之被害人財物等情，亦經被告申○○於
    本院自承無隱（本院八十九年五月十八日筆錄），核與被害人卯○○、辰○○○
    、賴鈺帆、吳啟樑之舅丙○○、己○○、張楊寶猜之女庚○○、丁○○、未○○
    分別於警訊中指訴被竊之情節，及共犯王忠義、林俊雄及黃裕清在偵查中所述與
    被告申○○共同行竊之情節（八十八年度偵字第九三七九號卷八十八年八月十三
    日、九月八日、十一月二十二日林俊雄偵訊筆錄、八月十三日黃裕清偵訊筆錄、
    九月八日王忠義偵訊筆錄）均相符，並有贓物領據一紙附卷可稽。另共犯林俊雄
    、諶長德固分別在警訊中陳稱：林俊雄在八十八年六月間在台北縣鶯歌鎮，與申
    ○○竊取銀色喜美；諶長德在八十八年六、七月間，和申○○二次在台北縣鶯歌
    地區竊取紅色、白色各一輛克萊斯勒云云（八十九年度偵字第一八三八號警訊筆
    錄），惟上開失竊車輛無從稽考，被告申○○又否認其事，自難徒憑林、諶二人
    指述，而認定被告申○○此部分犯行。至被告申○○另因盜匪案件，經台灣桃園
    地方法院檢察署檢察官偵查結果，認被告申○○涉有懲治盜匪條例第五條第一項
    第一款之強盜罪嫌，而向本院起訴，有該署八十八年度偵字第七三五二號起訴書
    附卷可稽，惟強盜與本件竊盜犯行，既無牽連犯裁判上一罪之關係，自非前案起
    訴效力所及，本院仍得審理，附予敘明。是被告申○○之犯行，亦堪認定。（三
    ）被害人辰○○○雖陳稱：門窗沒有被破壞云云，惟據共犯林俊雄則稱：是申○
    ○用螺絲起子撬開後門等語（八十八年度偵字第九三七九號卷八月十三日林俊雄
    偵訊筆錄），是應以親身參與行竊之林俊雄所述為可信。另公訴人認附表二編號
    一之行竊時間為八十七年四月四日中午十二時，與被害人及被告所述明顯不符，
    應係誤載，附予敘明。（四）綜上所述，本件事證明確，被告酉○○、申○○二
    人之犯行均堪認定。
二、查附表一編號五、七、九號及附表二編號四之行竊地點，依序各係被害人辛○○
    、丑○○、戌○○、辰○○○之住宅，有渠等警訊筆錄可稽，被告酉○○、申○
    ○分別於夜間在上址地點入內行竊，係屬在夜間侵入住宅竊盜。又六角扳手及螺
    絲起子客觀上足以對人之生命、身體造成威脅，自屬凶器，被告酉○○、申○○
    於竊盜時攜有扳手、起子等物，就攜帶上開物品竊盜部分之犯行，為攜帶凶器竊
    盜。核被告酉○○所為如附表一編號一、六、八、十之犯行，係犯刑法第三百二
    十一條第一項第三款之攜帶兇器竊盜罪；附表一編號二、三、十一之犯行，係犯
    同法第三百二十條第一項之普通竊盜罪；附表一編號四之犯行，係犯同法第三百
    二十一條第一項第二款之加重竊盜罪；附表一編號五之犯行，係犯同法第三百二
    十一條第一項第一款之夜間侵入住宅竊盜罪；附表一編號七、九之犯行，則係犯
    同法第三百二十一條第一項第一、二款之加重竊盜罪。被告申○○所為如附表二
    編號一之犯行，係犯刑法第三百二十一條第一項第二款之加重竊盜罪；附表二編
    號二、三、五、六、七、八、十之犯行，係犯同法第三百二十一條第一項第三款
    之攜帶凶器竊盜罪；附表二編號四、九之犯行，則係犯同法第三百二十一條第一
    項第一、二、三、四款之加重竊盜罪。公訴人認被告酉○○尚涉有刑法第三百二
    十一條第一項第四款之罪，及漏論被告申○○涉有同條項第三款之罪，應係誤會
    。被告申○○與王忠義就附表二所示編號一之犯行，與黃裕清就附表二所示編號
    八之犯行，與林俊雄就附表二所示編號二、五、六、七、十之犯行，及與林俊雄
    、黃裕清就附表二所示編號四、九之犯行間，各有犯意聯絡與行為分擔，就該次
    共同竊盜行為，均為共同正犯。被告酉○○、申○○先後各有多次竊盜犯行，其
    時間緊接，所犯為基本構成要件相同罪名，顯係均基於概括犯意而為，應分別依
    連續犯之規定以一罪論。公訴人雖未就被告酉○○所犯如附表一編號十一之犯行
    ，及被告申○○所犯如附表二編號一以外之竊盜犯行起訴，惟上開事實分別與被
    告酉○○、申○○所為之竊盜犯行間，各有連續犯裁判上一罪之關係，本院自得
    併予審酌。又被告申○○有如事實欄所示之科刑及執行情形，有台灣桃園地方法
    院檢察署刑案資料查註記錄表一紙附卷可稽，其於刑之執行完畢後，五年內再犯
    本件有期徒刑以上刑之罪，為累犯，應依刑法第四十七條規定加重其刑。爰審酌
    被告酉○○尚無前科，被告申○○已有竊盜前科，各有右刑案資料查註記錄表附
    卷可稽，二人此次各有多次連續竊盜犯行，不宜輕縱，渠等犯罪之目的、手段，
    被害人所生損害，及被告等犯後均尚能坦承犯行，態度良好等一切情狀，分別量
    處如主文所示之刑，以資懲儆。扣案六角扳手二支為被告申○○所有供犯罪所用
    之物，此據其自承在卷，依刑法第三十八條第一項第二款之規定沒收。
三、公訴意旨另以：被告酉○○、申○○與王忠義（由檢察官另行處理）共同意圖為
    自己不法之所有，於八十八年四月四日中午十二時許（起訴書誤載為八十七年）
    ，在桃園縣八德市○○街十四巷八號二樓處，由被告酉○○把風，被告申○○、
    王忠義則自二樓窗戶攀爬入內，竊取卯○○所有之美金七十餘元、新台幣三千餘
    元得逞，因認被告酉○○此部分所為，涉有共同竊盜罪嫌等語。訊據被告酉○○
    則否認上情，辯稱：伊當時在車上睡覺，沒有做這件竊案等語。經查，同案被告
    申○○在本院審理時供稱：這一件是伊和王忠義爬進去偷，酉○○在車上不知情
    等語，共犯王忠義亦在偵查中陳稱：是伊和申○○一起去，酉○○在車上，他不
    知等語（八十八年九月八日偵查筆錄），三人所述經核相符，是被告酉○○尚未
    涉及本次竊盜犯行，應可認定。惟公訴人認此部分犯行與前揭論罪科刑部分之犯
    行間，有連續犯裁判上一罪之關係，爰不另為無罪之諭知。
四、被告申○○向被告酉○○收受Ｓ九－七三六０號小客車，及其上懸掛之ＬＫ－０
    ０二八號車牌二面，嗣再轉借予陳晉陽，涉有收受贓物罪嫌，非本件起訴效力所
    及，應由檢察官另行偵查，併此敘明。
據上論斷，應依刑事訴訟法第二百九十九條第一項前段、刑法第五十六條、第二十八
條、第三百二十一條第一款、第二款、第三款、第四款、第四十七條、第三十八條第
一項第二款，判決如主文。
本案經檢察官張春暉到庭執行職務。
中      華      民      國      八十九      年    八    月    二十八    日
                                臺灣桃園地方法院刑事第五庭
                                    法  官   陳彥宏
右正本證明與原本無異。
如不服本判決，應於判決送達後十日內向本院提出上訴狀( 應附繕本 )，上訴於
臺灣高等法院。
                                    書記官   魏慧夷
中      華      民      國      八十九      年    八    月    二十八    日
論罪法條：
刑法第三百二十條
意圖為自己或第三人不法之所有，而竊取他人之動產者，為竊盜罪，處五年以下有期
徒刑、拘役或五百元以下罰金。
意圖為自己或第三人不法利益，而竊佔他人之不動產者，依前項之規定處斷。
前二項之未遂犯罰之。
刑法第三百二十一條
犯竊盜罪而有左列情形之一者，處六月以上五年以下有期徒刑：
一、於夜間侵入住宅或有人居住之建築物、船艦或隱匿其內而犯之者。
二、毀越門扇、牆垣或其他安全設備而犯之者。
三、攜帶兇器而犯之者。
四、結夥三人以上而犯之者。
五、乘火災、水災或其他災害之際而犯之者。
六、在車站或埠頭而犯之者。
前項之未遂犯罰之。
    附  表  一（八十八年度易字第一七五一號被告酉○○竊盜部分）
┌──┬────┬──────┬───────┬────┬───┐
│編號│時間│地        點│行  竊  方  式│所得財物│被害人│
├──┼────┼──────┼───────┼────┼───┤
│一  │88.3.24 │桃園縣八德市│以六角扳手破壞│ＡＶ－九│巳○○│
│    │上午八時│介壽路二段九│車門鎖        │四０六號│      │
│    │許      │七一巷前    │              │小客車  │      │
├──┼────┼──────┼───────┼────┼───┤
│二  │88.3.25 │桃園市○○街│車未熄火，逕行│Ｖ九－二│盧佑崧│
│    │凌晨二時│            │駛走          │０三八號│      │
│    │        │            │              │小客車  │      │
├──┼────┼──────┼───────┼────┼───┤
│三  │88.3.25 │桃園縣復興鄉│車門未鎖，車鑰│Ｖ五－六│壬○○│
│    │晚間八時│羅浮村三十九│匙未取下，逕行│八四二號│      │
│    │許      │之一號前    │發動後駛走    │小客車  │      │
├──┼────┼──────┼───────┼────┼───┤
│四  │88.3.28 │新竹縣玉峰村│徒手折斷軟鋁門│一萬五千│乙○○│
│    │上午七時│六鄰九號前小│鐵條後進入屋內│元      │      │
│    │許      │金剛商店    │行竊          │        │      │
├──┼────┼──────┼───────┼────┼───┤
│五  │88.3.30 │桃園縣復興鄉│大門未鎖，直接│五萬八千│辛○○│
│    │凌晨三時│華陵村巴陵十│進入屋內行竊  │元      │      │
│    │許      │六號住宅    │              │        │      │
├──┼────┼──────┼───────┼────┼───┤
│六  │88.3.30 │桃園市永福西│以六腳扳手破壞│ＴＮ－０│戊○○│
│    │上午七時│街七十五號  │車門鎖        │七八七號│      │
│    │許      │            │              │小客車  │      │
├──┼────┼──────┼───────┼────┼───┤
│七  │88.3.31 │桃園縣復興鄉│徒手破壞鐵窗  │三萬元、│丑○○│
│    │凌晨二時│羅浮村合流十│              │約十餘包│      │
│    │二十分  │三號益琳商店│              │香煙    │      │
│    │        │兼住宅      │              │        │      │
├──┼────┼──────┼───────┼────┼───┤
│八  │88.4.12 │桃園縣八德福│以六角扳手撬開│ＦＡ－二│午○○│
│    │凌晨    │樂街街尾    │車門          │五０九號│      │
│    │        │            │              │小客車  │      │
├──┼────┼──────┼───────┼────┼───┤
│九  │88.4.12 │桃園縣復興鄉│徒手折窗戶鐵管│六千元及│戌○○│
│    │凌晨三時│高義村蘇樂一│後將鋁門窗拆掉│不詳數目│      │
│    │許      │０四號蘇樂小│，進入行竊    │香菸    │      │
│    │        │吃店兼住宅  │              │        │      │
├──┼────┼──────┼───────┼────┼───┤
│十  │88.4.15 │桃園縣復興鄉│以六角扳手破壞│ＬＲ－一│子○○│
│    │凌晨四時│三光村三鄰十│門鎖          │三三二號│      │
│    │許      │七號前      │              │小客車  │      │
├──┼────┼──────┼───────┼────┼───┤
│十一│88.4.3  │桃園縣桃園市│不詳方式      │Ｓ九－七│癸○○│
│    │凌晨二時│中正路、大興│              │三六０號│      │
│    │十五分許│西路口      │              │小客車  │      │
└──┴────┴──────┴───────┴────┴───┘
    附  表  二（八十八年度易字第一七五一號申○○竊盜部分）
┌──┬────┬──────┬───┬───────┬────┬───┐
│編號│時    間│地        點│參加者│行  竊  方  式│所得財物│被害人│
├──┼────┼──────┼───┼───────┼────┼───┤
│一  │88.4.13 │桃園縣八德市│申○○│二人自該處二樓│新台幣五│卯○○│
│    │中午十二│忠勇街八十四│王忠義│窗口爬入，徒手│萬元、金│      │
│    │時許    │巷八號二樓  │      │竊取          │飾、項鍊│      │
│    │        │            │      │              │        │      │
├──┼────┼──────┼───┼───────┼────┼───┤
│二  │88.4.20 │桃園縣龜山鄉│申○○│林俊雄把風，鍾│ＷＮ－九│何明源│
│    │        │文安街三十七│林俊雄│振雄持六角扳手│０一九號│      │
│    │        │號旁      │      │破壞車門      │小客車  │      │
│    │        │            │      │              │        │      │
├──┼────┼──────┼───┼───────┼────┼───┤
│三  │88.5.23 │桃園縣中壢市│申○○│以六角扳手破壞│ＬＦ－九│馬明宗│
│    │        │龍江街七十三│      │車門          │九０二號│      │
│    │        │巷口        │      │              │小客車  │      │
├──┼────┼──────┼───┼───────┼────┼───┤
│四  │88.5.31 │台北縣鶯歌鎮│申○○│黃裕清在車上把│新台幣五│黃簡阿│
│    │凌晨二時│鶯桃路三八一│黃裕清│風，申○○以螺│千元    │尼    │
│    │許      │巷二弄一號住│林俊雄│絲起子將門撬開│        │      │
│    │        │宅          │      │後與林俊雄入內│        │      │
│    │        │            │      │行竊。        │        │      │
├──┼────┼──────┼───┼───────┼────┼───┤
│五  │88.6.5  │台北市內湖區│申○○│林俊雄把風，鍾│ＨＺ－六│蕭美華│
│    │中午十二│潭美國小後門│林俊雄│振雄以六角扳手│五００號│      │
│    │時許    │旁          │      │破壞車門。    │小客車  │      │
├──┼────┼──────┼───┼───────┼────┼───┤
│六  │88.6.10 │桃園縣八德市│申○○│以六角扳手將車│ＳＵ－二│吳啟樑│
│    │凌晨四時│長興路四九三│林俊雄│牌取下        │九八三號│      │
│    │許      │巷六十五弄口│      │              │小客車車│      │
│    │        │            │      │              │牌二面  │      │
├──┼────┼──────┼───┼───────┼────┼───┤
│七  │88.6.10 │台北縣淡水鎮│申○○│林俊雄把風，鍾│ＥＺ－九│己○○│
│    │        │民權路六十六│林俊雄│振雄以六角扳手│七四六號│      │
│    │        │號前        │      │破壞車門。    │小客車  │      │
│    │        │            │      │              │        │      │
├──┼────┼──────┼───┼───────┼────┼───┤
│八  │88.6.11 │桃園縣楊梅鎮│申○○│黃裕清把風，鍾│Ｖ二－０│張楊寶│
│    │晚間十一│中山北路四七│黃裕清│振雄以六角扳手│七六五號│猜    │
│    │時      │二號前      │      │破壞車門。    │小客車  │      │
│    │        │            │      │              │        │      │
├──┼────┼──────┼───┼───────┼────┼───┤
│九  │88.6.12 │桃園縣桃園市│申○○│黃裕清把風，鍾│新台幣十│丁○○│
│    │凌晨三時│國際路二段一│黃裕清│振雄以六角扳手│萬元    │      │
│    │許      │一一巷八十弄│林俊雄│破壞鐵門後，與│        │      │
│    │        │三十六號義行│      │林俊雄進入行竊│        │      │
│    │        │商店兼住宅  │      │。            │        │      │
├──┼────┼──────┼───┼───────┼────┼───┤
│十  │88.6.26 │台北市內湖區│申○○│申○○把風，林│ＥＺ－五│未○○│
│    │        │新明路二一九│林俊雄│俊雄以六角扳手│九五五號│      │
│    │        │巷水門旁    │      │破壞車門      │小客車  │      │
└──┴────┴──────┴───┴───────┴────┴───┘


司法院資訊處製作；財團法人民間司法改革基金會備份。
